【裁判字號】    99,智附民,2
【裁判日期】    990819
【裁判案由】    因（刑事罪名）附帶民訴
【裁判全文】
刑事附帶民事訴訟判決                 99年度智附民字第2號
原      告  瑞影企業股份有限公司
法定代理人  丙○○
訴訟代理人  甲○○
被      告  乙○○
上列被告因違反著作權法案件（99年度智易字第2 號），經原告
提起附帶民事訴訟，請求損害賠償，本院判決如下：
    主  文
被告乙○○應給付原告新臺幣壹萬元，及自民國九十九年六月十
五日起至清償日止，按年息百分之五計算之利息。
原告其餘之訴駁回。
本判決第一項得假執行。
原告其餘假執行之聲請駁回。
    事實及理由
一、本件原告主張：被告乙○○係址設花蓮縣花蓮市○○路 107
    號之「雅歌KTV」之經理，受僱於「雅歌KTV」負責人高智
    ，負責該店日常經營與管理，明知「佔缺」、「後一站」、
    「阿比仔的心事」、「點點點」、「左邊右邊」等5 首歌曲
    係原告瑞影企業股份有限公司（下稱瑞影公司）取得專屬授
    權之音樂著作，非經原告同意或授權，不得擅自重製、公開
    演出，竟仍自民國98年3月23日（起訴書誤載為98年3月25日
    ）起至98年5月20 日止，基於公開演出瑞影公司所有著作財
    產權歌曲之犯意，將電腦伴唱機擺置於上址店內，擅自請電
    腦公司人員將上開5首歌曲灌錄至「雅歌KTV」包廂內上開電
    腦伴唱機內，而為重製，並提供給至該KTV 消費之不特定消
    費者，點選上揭歌曲播放演出，以此方式侵害瑞影公司之著
    作財產權。爰依著作權法第88條規定請求被告負損害賠償責
    任，並聲明請求被告應給付原告新臺幣（下同）100 萬元，
    及自訴狀繕本送達翌日起至清償日止，按年息百分之五計算
    之利息，另陳明願供擔保，請准宣告假執行。
二、被告則以：伊僅係受僱之經理，並非老闆，且其並不負責管
    理歌曲等語，資為抗辯。並聲明請求駁回原告之訴及假執行
    之聲請。
三、得心證之理由：
  (一)按附帶民事訴訟之判決，應以刑事訴訟判決所認定之事實為
    據，刑事訴訟法第500 條前段定有明文。本件原告起訴主張
    被告乙○○係址設花蓮縣花蓮市○○路107號之「雅歌KTV」
    之經理，受僱於「雅歌KTV 」負責人高智，負責該店日常
    經營與管理，明知「佔缺」、「後一站」、「阿比仔的心事
    」、「點點點」、「左邊右邊」等5 首歌曲係原告瑞影公司
    取得專屬授權之音樂著作，非經原告之同意或授權，不得擅
    自重製、公開演出，竟仍自98年3月23日起至98年5月20日止
    ，基於公開演出瑞影公司所有著作財產權歌曲之犯意，將電
    腦伴唱機擺置於上址店內，並請電腦公司人員將上開歌曲灌
    錄至「雅歌KTV 」包廂內上開電腦伴唱機內，而為重製後，
    供前往消費之不特定消費者，點選上揭歌曲播放演出，以此
    方式侵害瑞影公司之著作財產權等事實，業據本院以99年度
    智易字第2 號刑事判決判處被告有罪在案，是原告此部分之
    主張應堪信為真實。
  (二)次按因故意或過失不法侵害他人之著作財產權或製版權者，
    負損害賠償責任；依前項規定，如被害人不易證明其實際損
    害額，得請求法院依侵害情節，在1萬元以上100萬元以下酌
    定賠償額，如損害行為屬故意且情節重大者，賠償額得增至
    500萬元，著作權法第88條第1項、第3 項分別規定甚詳。本
    件被告重製灌錄之「佔缺」、「後一站」、「阿比仔的心事
    」、「點點點」、「左邊右邊」等5 首歌曲，均未經原告之
    同意而擅自重製後提供客人公開演出，被告就此部分所示重
    製及公開演出，應對原告負損害賠償責任。本院審酌被告上
    開重製及供客人公開演出行為，雖嚴重影響原告權利，惟本
    件被告遭判決有罪侵害原告著作權期間為98年3月23 日起至
    98年5月20日經警查獲為止，期間不到2個月，原告稱其就VO
    D 音樂著作權之授權，是以年為單位，每年所有唱片公司的
    新歌約300多首，以之前原告曾向雅歌KTV收取94 年EMI簽約
    金30萬元，就93年、94年單曲收取簽約金80萬元，內有 993
    首歌，設有15間包廂，有原告提出之收款明細表及協議書附
    件可參，而雅歌KTV每月營業總額約30萬元，有10間包廂，1
    包廂每小時300 元起，業據證人高智證述明確，且為被告
    所不爭執，而上揭5首歌之發行日期為97年9月、97年12月、
    98年1、2月間所發行之熱門新歌，認被告應賠償原告所受損
    害1 萬元方屬適當。至原告逾此範圍之請求，為無理由，應
    予駁回。
  (三)按給付無確定期限者，債務人於債權人得請求給付時，經其
    催告而未為給付者，自受催告時起，負遲延責任。其經債權
    人起訴而送達訴狀，或依督促程序送達支付命令，或為其他
    相類之行為者，與催告有同一之效力；遲延之債務，以支付
    金錢為標的者，債權人得請求依法定利率計算之遲延利息；
    應付利息之債務，其利率未經約定，亦無法律可據者，週年
    利率為百分之五，民法第229條第2項、第233條第1項前段、
    第203 條分別規定有明文。本件被告應給付之損害賠償部分
    ，原告自得請求自起訴狀繕本送達被告之翌日即99年6月 15
    日起按年息百分之5 計算之法定遲延利息，是原告就被告請
    求如主文第1 項所示之利息部分，為有理由，應予准許；逾
    此部分之請求尚屬無據。
  (四)綜上，原告依據侵權行為之法律關係及著作權法第88條規定
    ，請求被告給付原告1萬元及自99年6月15日起至清償日止，
    按年息百分之五計算之利息為有理由，應予准許。至逾此部
    分之請求為無理由，不應准許。
  (五)本判決第1 項被告應給付之金額未逾50萬元，爰依民事訴訟
    法第389條第1項第5 款之規定，依職權宣告假執行。至原告
    敗訴部分既經駁回，則其假執行之聲請即失所依據，應併予
    駁回。
四、據上論結，原告之訴為一部有理由，一部無理由，應依刑事
    訴訟法第502 條第1 項、第2 項、第491 條第10款，民事訴
    訟法第389條第1項第5款，判決如主文。
中    華    民    國    99    年     8    月    19    日
                  刑事第四庭    法  官  陳月雯
上列正本證明與原本無異。
如對本判決不服，非對刑事判決上訴時不得上訴並應於送達後10
日內，向本院提出上訴狀（應抄附繕本）
如不服本判決應於收受送達後10日內向本院提出上訴書狀，並應
敘述具體理由。其未敘述上訴理由者，應於上訴期間屆滿後20日
內向本院補提理由書(均須按他造當事人之人數附繕本)「切勿逕
送上級法院」。
中    華    民    國    99    年    8     月    19    日
                                書記官

司法院資訊處製作；財團法人民間司法改革基金會備份。
